【裁判字號】    90,易,25
【裁判日期】    900821
【裁判案由】    傷害
【裁判全文】
福建金門地方法院刑事判決                              九十年度易字第二五號
    公  訴  人  福建金門地方法院檢察署檢察官
    被      告  乙○○
                甲○○
右列被告因傷害案件，經檢察官提起公訴（九十年度偵字第二七號），本院判決如左
：
    主  文
乙○○、甲○○傷害人之身體，各處罰金參仟元。如易服勞役，均以參佰元折算壹日
。
    事  實
一、引用檢察官起訴書之記載（如附件）。
    理  由
一、訊據被告乙○○、甲○○，對於右揭事實均矢口否認。被告乙○○辯稱：並未出
    手打甲○○，當天亦未飲酒，是被告出拳毆打他云云。被告甲○○辯稱：我在乙
    ○○打我後，有推倒乙○○，但這是正當防衛，並無傷人之故意云云。經查，被
    告乙○○於案發當日之警訊，已自承有喝了七、八杯一口杯的高粱酒，其在本院
    訊問時初否認有喝酒之事實，待本院提示警訊筆錄，方改稱有喝了七、八杯沒錯
    ，顯見被告乙○○當日確有飲酒，以致於對於事發之經過未能清楚憶述，故其對
    於事發經過所做之描述，是否可採，並非無疑。次查，證人陳子歆即被告甲○○
    之妻，到庭證稱：八十九年十一月十五日晚上八點多，我跟甲○○坐在清總兵署
    前石凳上聊天，乙○○從那裡經過，甲○○叫他舅舅，乙○○說不要叫他舅舅，
    並用「婊子兒子，幹你娘」等三字經罵他，罵完後並用巴掌打甲○○的眼睛，甲
    ○○抱著小孩把乙○○推開等語。而證人證述被告乙○○以右手打被告甲○○之
    眼睛，衡情亦與卷附金門縣立醫院急診病歷記載被告甲○○右眼有「觸痛」（T-
    ENDERNESS ）、「右側眼瘀腫」之情形相符，是以證人就被告乙○○徒手打被告
    甲○○眼睛之證述，尚堪採信。被告乙○○辯稱未曾打過甲○○云云，不足採信
    。再查卷附金門縣立醫院急診病歷之記載，被告乙○○所受之傷害，係左臉部及
    胸前「觸痛」（TENDERNESS）、左臉部「瘀腫」（SWELLING）。而如果被告辯稱
    其並未毆打乙○○，乙○○受傷是因為被他推倒，在地上翻滾所致云云屬實，查
    清總兵署前廣場或為石板、或為連鎖磚、或為柏油路面，均非平滑之地，被告乙
    ○○在地上翻滾，所受之傷衡情應該在肩膀、手臂、腿部、膝蓋等處，而不應該
    在臉部及胸前，且被告乙○○若在地上翻滾，所受之傷應屬擦傷，不會有瘀腫之
    情形，故被告甲○○辯稱其並未毆打被告乙○○云云，難以採信。而從被告乙○
    ○受有上述傷害，與其指述被告甲○○有出拳毆打他臉頰、胸前，亦相符合，此
    部分之指述應堪採信。被告甲○○既係出於傷害之意思毆打被告乙○○，即無正
    當防衛可言。綜上各節，被告二人互毆之事證明確，犯行均堪認定。被告二人雖
    另請求本院傳喚張少卿、莊錦裕到庭作證，惟本院考量本件事證已明，其二人於
    警訊、偵查中亦均證稱對於事發之經過並未親眼目睹，縱使傳喚到院，亦無從證
    述，爰不另予傳喚，併此敘明。
二、核被告乙○○、甲○○二人所為，均係犯刑法第二百七十七條第一項之傷害罪。
    本院審酌被告二人為舅甥關係，親戚關係本極為密切，僅因嫌隙竟致釀成本案發
    生，而被告乙○○先打被告甲○○，被告甲○○身為晚輩，竟仍出拳毆打舅舅，
    悖逆倫常，均有不該，被告二人犯後又多方飾詞卸責，毫無悔意，然兩人所受均
    為輕傷等一切情狀，分別量處如主文所示之刑，以為薄懲，並均諭知易科罰金之
    折算標準。
據上論斷，應依刑事訴訟法第二百九十九條第一項前段，刑法第二百七十七條第一項
、第四十二條、罰金罰鍰提高標準條例第一條，第二條第一項，判決如主文。
本案經檢察官林圳義到庭執行職務
中      華      民      國      九十      年      八      月  二十一    日
                                      福建金門地方法院刑事庭
                                          法  官  陳建勛
右正本證明與原本無異
如不服本判決應於送達後十日內向本院提出上訴狀
                                          書記官  李成在
中      華      民      國      九十      年      八      月  二十一    日
附錄本案論罪科刑法條全文
刑法第二百七十七條第一項：傷害人之身體或健康者，處三年以下有期徒刑、拘役或
一仟元以下罰金。


司法院資訊處製作；財團法人民間司法改革基金會備份。
